# 丧失控制权

提问人：jiuzhou010 时间：2023-03-19 08:38:12
陈版，想问一下，如果母公司将A公司持有B公司的管理权划给了下属的C公司，让A出表，C合并B，但是长投又不转的话，是否可以按无偿划转做合并报表了呀？

回答人：chenyiwei
为何不是采用股权转让或划转，而是采用管理权划转的方式？管理权划转导致纳入合并报表范围的认可难度很大。
参考《监管规则适用指引——会计类第 1 号》之“1-9 控制的判断”中“一、委托、受托经营业务”。